臺灣屏東地方法院刑事判決　　　　　　　　　　　　　九十三年度易字第三八一號
　　公　訴　人　臺灣屏東地方法院檢察署檢察官
　　被　　　告　乙○○　男　三.
右列被告因竊盜案件，經檢察官提起公訴（九十三年度偵字第二八五三號）及聲請併
案審理（九十三年度偵字第三四四七號、第四二九四號），經本院改依簡式審判程序
審理，判決如左：
     主  文
乙○○連續攜帶兇器竊盜，處有期徒刑壹年貳月。
     事  實
一、乙○○前因傷害、偽造文書、公共危險、竊盜、偽造文書及贓物等案件，經法院
    分別判處有期徒刑五月、四月、一年二月、二年、十月、七月確定，甫於民國九
    十二年七月十七日縮短刑期假釋出獄（不構成累犯；保護管束至九十四年十月七
    日期滿），竟不知悔改，於保護管束期間，復基於意圖為自己不法所有之概括犯
    意及毀損之犯意，連續為下列竊盜行為：
(一)、九十三年五月二十七日早上六時許，見陳瑞益所有車號ＶＸ｜六二三一號自用小
    客車停放在屏東縣東港鎮○○里○○路一一○之三號前，趁無人注意及車門未鎖
    之機會，徒手打開車門，並自該車內隨車工具箱取出客觀上足以對人生命、身體
    造成危險，可供兇器使用之螺絲起子一支（未扣案），將螺絲起子插入電源鎖發
    動引擎之方式竊取該車，得手後供己代步使用。嗣於同年月二十八日二十二時五
    十分許，乙○○至屏東縣枋山鄉○○村○○路台一線四六一點二公里南下車道萬
    巒豬腳便當店前，欲駕駛該車離開之際，為警當場查獲。
(二)、九十三年五月三十一日凌晨三時許，趁陳瑞益所有前開自用小客車，停在屏東縣
    東港鎮○○里○○路一一○之三號前，趁無人注意及車門未鎖之際，徒手打開車
    門，並自該車內取出指甲刀上方之小鐵片（非屬兇器），將該鐵片插入電源鎖發
    動引擎之方式再度竊取該車，得手後供己代步使用。嗣乙○○於同年六月三日凌
    晨三時二十五分許，駕駛該車行經屏東縣新園鄉○○路為警發現，因不聽從攔查
    而駕車逃逸，經警隨後追緝，至同日凌晨四時許，乙○○駕駛該車失控自行撞上
    屏東縣新園鄉○○村○○路二巷五四號之圍牆，始為警查獲，並扣得小鐵片一只
    。
(三)、九十三年八月二十五日凌晨三時許，利用甲○○所有車號九○二二｜ＧＳ號自用
    小貨車停在屏東縣車城鄉○○村○○路附近，無人看管之際，自該車隨車工具箱
    內取出客觀上足以對人生命、身體造成危險，可供兇器使用之螺絲起子一支，將
    左前車門鎖撬開，並以起子破壞電源鎖，發動引擎竊取該車，使該車之左前車門
    鎖及電源鎖損壞，足以生損害於甲○○，得手後，供渠代步使用。
(四)、乙○○夥同具有竊盜犯意之呂太安（未經起訴），由乙○○駕駛前述車號九○二
    二｜ＧＳ號自用小貨車附載呂太安，於九十三年八月二十六日凌晨三時十分許，
    至高雄縣大寮鄉○○○號○道高架橋附近之大寮工業區某處工廠，由呂太安負責
    把風，乙○○則在該工廠之空地上，徒手竊取該工廠所有十四公厘之電線四十八
    綑，得手後搬上前述自用小貨車載離現場。嗣於同年八月二十六日上午十一時二
    十分許，在屏東縣林邊鄉鎮○村○○路四六八號晶華莊汽車旅館三一一號房間為
    警查獲乙○○、呂太安及方榮芳，並扣得車號九○二二｜ＧＳ號自用小貨車及前
    述電線四十八綑，竊取甲○○所有前述自用小貨車所使用之螺絲起子一支、乙○
    ○所有之海洛因殘渣袋二包、安非他命殘渣袋一包及安非他命吸食器一組（施用
    毒品另案由檢察官偵辦）。
二、案經屏東縣警察局東港分局報告臺灣屏東地方法院檢察署檢察官偵查起訴、甲○
    ○訴由屏東縣警察局東港分局及屏東縣警察局枋寮分局報告臺灣屏東地方法院檢
    察署檢察官聲請併案審理。
    理  由
一、右揭事實，業經被告乙○○於本院審理時坦承不諱，核與告訴人甲○○、被害人
    陳瑞益、證人陳瑞雄、方榮芳、洪勝裕分別於警訊、偵查中所指訴及證述之情節
    相符，並有查獲車號ＶＸ｜六二三一號自用小客車之相片十三張、車號九○二二
    ｜ＧＳ號自用小貨車、電線四十八綑及螺絲起子等之相片九張、車輛竊盜、車牌
    失竊資料個別查詢報表｜查詢車輛認可資料表三張、屏東縣警察局尋獲輸入單一
    張、屏東縣警察局車輛車牌遺失、協尋證明單一張及贓物認領保管單三張附卷可
    按，復有被告犯罪所用之小鐵片一只及螺絲起子一支扣案可資佐證，足見被告之
    自白與事實相符，本件事證明確，被告竊盜及毀損之犯行應可認定。
二、按刑法第三百二十一條第一項第三款之攜帶兇器竊盜罪，係以行為人攜帶兇器竊
    盜為其加重條件，所謂兇器，其種類並無限制，凡客觀上足以對人之生命、身體
    構成威脅，具有危險性之兇器均屬之。本件被告持以竊取事實欄(一)及(三)所載車輛
    所使用之螺絲起子，其尖端成尖銳狀，可剌傷人體使用，客觀上均足以對人之生
    命、身體造成危險，洵堪認定為兇器無疑。另被告持以竊取事實欄(二)所載自用小
    客車所用之小鐵片，僅係指甲剪上面施力之小鐵片，其長度為四點九公分，一端
    寬零點九公分，另一端寬為零點五公分，兩端均呈圓鈍狀，觸摸外表未有尖銳之
    處，握在手中所剩餘突出之處並不長，有本院九十三年九月六日勘驗筆錄附卷為
    憑，可證該小鐵片客觀上對人之生命、身體不具有危險性，非屬兇器甚明。是核
    被告持螺絲起子竊取(一)及(三)所示車輛之行為，均係犯刑法第三百二十一條第一項
    第三款之攜帶兇器竊盜罪；就竊取(三)所示之甲○○所有自用小貨車時，以螺絲起
    子損壞該車之左前車門鎖及電源鎖之行為，係犯同法第三百五十四條之毀損器物
    罪；就竊取前揭(二)及(四)所示之自用小客車及四十八綑電線所為，均係犯同法第三
    百二十條第一項之竊盜罪。被告與共犯呂太安就竊取上述電線四十八綑之犯行間
    ，有犯意聯絡及行為分擔，均為共同正犯。又被告就其上開攜帶兇器竊盜罪與毀
    損器物罪間，有方法結果之牽連犯關係，應依較重之攜帶兇器竊盜罪處斷。被告
    先後四次竊盜犯行，時間緊接，觸犯基本構成要件相同之罪，顯係基於概括犯意
    為之，為連續犯，應依刑法第五十六條之規定，論以連續攜帶兇器竊盜罪，並加
    重其刑。又上開(一)、(三)、(四)之竊盜犯行及(三)之毀損器物犯部分，雖未據公訴人起
    訴，然此部分與前揭(二)及(三)之竊盜犯行，分別具有連續犯或牽連犯之裁判上一罪
    關係，已如前述，自為起訴效力所及，本院自應併予審究。爰審酌被告曾犯傷害
    、偽造文書、公共危險、竊盜、偽造文書及贓物等案件，經法院分別判處有期徒
    刑五月、四月、一年二月、二年、十月、七月確定，甫於九十二年七月十七日縮
    短刑期假釋出獄，竟不知悔改，憑自己勞力，賺取生活所需，再三竊取他人所有
    車輛及電線使用，危害社會大眾之財產安全甚鉅，迄今未與告訴人甲○○達成和
    解，賠償其車輛所受之損失，及於本院審理時坦承犯行，態度尚佳等一切情狀，
    量處如主文所示之刑。
三、至於扣案之小鐵片一只、螺絲起子一支，雖係被告供竊盜所使用之物，然該小鐵
    片係被告取自被害人陳瑞益車上之物；而該起子係被告取自告訴人甲○○所有隨
    車工具箱內之物，業據被告供明在卷，均非屬被告所有，依法自不得宣告沒收。
    另被告第一次竊取被害人陳瑞益所使用之螺絲起子，因未扣案，且該起子係取自
    陳瑞益隨車工具箱內之物，亦據被告陳明在卷，而非屬被告所有，依法亦不得宣
    告沒收，均併此敘明。
四、又被告於本院供認其與夥同呂太安於右揭時、地徒手竊取電線四十八綑，因檢察
    官未對呂太安提起公訴，本院依法自不得加以審究，從而呂太安是否涉有竊盜犯
    行，自應由檢察官另行偵辦，附此敘明。
據上論斷，應依刑事訴訟法第二百七十三條之一第一項、第二百九十九條第一項前段
、刑法第五十六條、第三百二十一條第一項第三款、第三百五十四條、第五十五條，
判決如主文。
中　　　華　　　民　　　國　　九十四　　年　　　一　　　月　　　五　　　日
                                      臺灣屏東地方法院刑事第三庭
                                          法  官  楊萬益
右正本證明與原本無異。
如不服本判決應於收受本判決送達後十日內向本院提出上訴書狀，其未敘述上訴理由
者，並得於提起上訴後十日內向本院補提理由書狀（均須按他造當事人之人數附繕本
）「切勿逕送上級法院」
                                          書記官  呂坤宗
中　　　華　　　民　　　國　　九十四　　年　　　一　　　月　　　六　　　日
附錄論罪法條全文：
中華民國刑法第三百二十條
(普通竊盜罪、竊佔罪)
意圖為自己或第三人不法之所有，而竊取他人之動產者，為竊盜罪，處五
年以下有期徒刑、拘役或五百元以下罰金。
意圖為自己或第三人不法之利益，而竊佔他人之不動產者，依前項之規定
處斷。
前二項之未遂犯罰之。
刑法第三百二十一條
犯竊盜罪而有左列情形之一者，處六月以上、五年以下有期徒刑：
一  於夜間侵入住宅或有人居住之建築物、船艦或隱匿其內而犯之者。
二  毀越門扇、牆垣或其他安全設備而犯之者。
三  攜帶兇器而犯之者。
四  結夥三人以上而犯之者。
五  乘火災、水災或其他災害之際而犯之者。
六  在車站或埠頭而犯之者。
前項之未遂犯罰之。
中華民國刑法第三百五十四條
毀棄、損壞前二條以外之他人之物或致令不堪用，足以生損害於公眾或他
人者，處二年以下有期徒刑、拘役或五百元以下罰金。
